【裁判字號】    90,交聲,958
【裁判日期】    901114
【裁判案由】    交管條例聲異
【裁判全文】
臺灣板橋地方法院交通事件裁定                      九十年度交聲字第九五八號
    原處分機關  臺北市交通事件裁決所
    受處分人即
    異  議  人  甲○○
右列異議人因違反道路交通管理處罰條例案件，對於臺北市交通事件裁決所於民國九
十年十月八日所為之處分（原處分案號：北市裁三字第駕裁二二－ＡＢＷ一七五八八
九號），聲明異議，本院裁定如左：
    主  文
異議駁回。
    理  由
一、本件異議意旨略以：異議人即受處分人甲○○主張其於民國九十年八月十一日下
    午六時二十五分許，騎乘ＡＰＱ－四六○號重型機車，在臺北市○○○路、廈門
    街口，因逕行左轉，經警攔下以伊未遵機車兩段式左轉規定舉發之。惟伊認為該
    地點並無設置機車二段式左轉之交通標誌，員警既舉發其違反兩段式左轉交通標
    誌之存在，應舉證明之，是伊對於原處分機關於員警未舉證之情形下逕予裁處，
    自有未服，爰聲明異議，請求撤銷原處分云云。
二、按汽車駕駛人轉彎時，不依標誌、標線、號誌指示者，處新臺幣六百元以上一千
    八百元以下罰鍰；又按汽車駕駛人有左列違反第四十八條之情形者，除依原條款
    處罰鍰外，並予記違規點數一點，道路交通管理處罰條例第四十八條第一項第二
    款、第六十三條第一項第一款分別定有明文。
三、經查，本件受處分人即異議人甲○○於民國九十年八月十一日下午六時二十五分
    許，騎乘ＡＰＱ－四六○號重型機車，在臺北市○○○路、廈門街口，因未依機
    車兩段式左轉標誌指示，逕行左轉，而經警攔下舉發之事實，有臺北市政府警察
    局北市警交大字第ＡＢＷ一七五八八九號舉發違反道路交通管理事件通知單一紙
    附卷可稽。異議人雖辯以該地點並無機車兩段式左轉標誌云云，惟經本院去函囑
    臺北市政府警察局中正第二分局派員前往查勘，在上開舉發地點，於臺北市○○
    ○路接近廈門街口，即和平西路一段七十一號前，設有機慢車兩段式左轉標誌，
    此有該分局九十年十一月五日北市警中正二分交字第九○六三三三二二○○號函
    附照片二禎在卷可據。是異議人所辯該處無兩段式左轉標誌，乃與事實不符之卸
    詞，自不足採。從而，原處分機關以異議人違規情事明確，據以裁處罰鍰六百元
    ，並記違規點數一點，核無違法失當之處，本件異議為無理由，應予駁回。據上
    論斷，應依道路交通案件處理辦法第十九條，裁定如主文。
中      華      民      國    九十      年     十一     月     十四     日
                                    臺灣板橋地方法院交通法庭
                                          法  官    林漢強
右正本證明與原本無異。
如不服本裁定，應於裁定送達後五日內向本院提出抗告狀。
          書記官    黃大千
中      華      民      國    九十      年     十一     月      十五    日


司法院資訊處製作；財團法人民間司法改革基金會備份。
